【裁判字號】    92,易緝,52
【裁判日期】    920912
【裁判案由】    違反毒品危害防制條例
【裁判全文】
臺灣屏東地方法院刑事判決                          九十二年度易緝字第五二號
    公  訴  人  臺灣屏東地方法院檢察署檢察官
    被      告  甲○○
右列被告因違反毒品危害防制條例案件，經檢察官提起公訴（九十年度毒偵字第一二
七六號），本院判決如左：
    主  文
甲○○連續施用第二級毒品，累犯，處有期徒刑壹年。
    事  實
一、甲○○前因違反肅清煙毒條例數罪，經臺灣高等法院臺中分院以八十三年度上訴
    字第一九七七號（起訴書誤載為臺灣臺中地方法院）判決，分別判處有期徒刑五
    月、三年一月，並定應執行有期徒刑三年四月確定，入監執行，依指揮書應執行
    至民國八十六年七月二十八日，於八十五年一月十八日縮刑假釋出監，嗣八十六
    年七月十二日縮刑期滿未經撤銷假釋而執行完畢（起訴書誤載為同年月二十八日
    執行完畢）。
二、又其因施用毒品案件，經依臺灣嘉義地方法院八十九年度毒聲字第八四五號裁定
    送觀察、勒戒後，認無繼續施用毒品傾向，由臺灣嘉義地方法院檢察署檢察官於
    八十九年六月十三日，以八十九年度毒偵字第八七五號不起訴處分確定；嗣又因
    施用毒品案件，經本院以八十九年度毒聲字第二四二七號裁定送觀察、勒戒後，
    認有施用毒品傾向，再以八十九年度毒聲字第二七六九號裁定送入戒治處所強制
    戒治，並以九十年度易字第二三八號判決判處有期徒刑六月確定，尚未執行，嗣
    經裁定停止戒治，於九十年六月四日出所，竟不知悔悟，復基於施用第二級毒品
    之概括犯意，自九十年六月中旬某日起，至同年七月中旬某日止，在其租用之嘉
    義市○○路某處民宅內，施用第二級毒品安非他命多次，惟因九十年七月二日下
    午二時二十五分許，在屏東市○○路一一號接受觀護人依法執行保護管束事項時
    ，經採尿送驗呈甲基安非他命陽性反應而查獲。
三、案經臺灣屏東地方法院檢察署檢察官自動偵查起訴。
    理  由
一、前揭犯罪事實，除據被告甲○○於本院審理時自白不諱，其右揭時地經採尿送驗
    結果，確呈甲基安非他命陽性反應，有臺灣檢驗科技股份有限公司九十年七月十
    六日，編號：ＫＺ000000000000號，濫用藥物尿液檢驗報告一份附
    卷可憑，堪信為真。查被告池慧燕前因施用毒品案件，經依臺灣嘉義地方法院八
    十九年度毒聲字第八四五號裁定送觀察、勒戒後，認無繼續施用毒品，由臺灣嘉
    義地方法院檢察署檢察官於八十九年六月十三日，以八十九年度毒偵字第八七五
    號不起訴處分確定；嗣又因施用毒品案件，經本院以八十九年度毒聲字第二四二
    七號裁定送觀察、勒戒後，認有施用毒品傾向，再以八十九年度毒聲字第二七六
    九號裁定送入戒治處所施予強制戒治，並以九十年度易字第二三八號判決判處有
    期徒刑六月確定，尚未執行，嗣經裁定停止戒治，於九十年六月四日出所，有臺
    灣高等法院被告全國前案紀錄表、臺灣屏東地方法院檢察署刑案資料查註紀錄表
    及法務部被告在監在押查註紀錄表各一份在卷可按，是本件被告犯罪事證已臻明
    確，應依法論科。
二、查安非他命係毒品危害防制條例第二條第二項第二款所定之第二級毒品，非經許
    可，不得持有、施用。核被告甲○○所為，係犯毒品危害防制條例第十條第二項
    之施用第二級毒品罪。被告甲○○為施用而持有毒品，其持有之行為為施用毒品
    之高度行為所吸收，不另論罪。被告甲○○上開連續多次施用犯行，時間緊接，
    手法相同，觸犯構成要件同一之罪名，顯係基於概括犯意反覆為之，為連續犯，
    應依刑法第五十六條規定，論以連續施用第二級毒品罪，依法加重其刑。被告甲
    ○○前因違反肅清煙毒條例數罪，經臺灣高等法院臺中分院以八十三年度上訴字
    第一九七七號判決，分別判處有期徒刑五月、三年一月，並定應執行有期徒刑三
    年四月確定，入監執行，依指揮書應執行至八十六年七月二十八日，於八十五年
    一月十八日縮刑假釋出監，嗣八十六年七月十二日縮刑期滿未經撤銷假釋而執行
    完畢，有臺灣高等法院被告全國前案紀錄表、臺灣屏東地方法院檢察署刑案資料
    查註紀錄表及法務部被告在監在押查註紀錄表各一份在卷可按，五年內再犯此有
    期徒刑以上之罪，為累犯，遞加重其刑。爰審酌被告甲○○之年齡、品行、智識
    程度、其前一次因施用毒品案件，甫經本院以九十年度易字第二三八號判決判處
    有期徒刑六月確定，猶尚未執行，嗣九十年六月四日停止戒治出所，不數日即再
    犯本件施用第二級毒品安非他命犯行，不僅無視法紀，顯係慣於施用第二級毒品
    成癮，危害其本身健康及社會安全匪淺，及其犯罪後態度等一切情狀，量處如主
    文所示之刑，以示警懲。
據上論斷，應依刑事訴訟法第二百九十九條第一項前段，毒品危害防制條例第十條第
二項，刑法第十一條前段、第五十六條、第四十七條，判決如主文。
本案經檢察官莊啟勝到庭執行職務
中      華      民      國    九十二    年      九      月    十  二    日
                                     臺灣屏東地方法院刑事第四庭
                                         法  官  陳松檀
右正本證明與原本無異。
如不服本判決應於收受本判決後送達後十日內向本院提出上訴書狀，其未敘述上訴理
由者，並得於提起上訴後十日內向本院補提理由書狀（均須按他造當事人之人數附繕
本 ）「切勿逕送上級法院」
                                         書記官  張儷薾
中      華      民      國    九十二    年      九      月    十  二    日
附錄本判決論罪之法條：
毒品危害防制條例第十條
施用第一級毒品者，處六月以上五年以下有期徒刑。
施用第二級毒品者，處三年以下有期徒刑。


司法院資訊處製作；財團法人民間司法改革基金會備份。
